臺灣新北地方法院民事裁定
110年度簡聲抗字第46號
抗  告  人  吳勝子  

代  理  人  陳鎧恩  
相  對  人  佘慶隆  

上列當事人間請求確定訴訟費用額事件，抗告人對於中華民國11
0年11月11日本院板橋簡易庭110年度板聲字第192號裁定提起抗
告，本院裁定如下：
    主  文
抗告駁回。
抗告程序費用由抗告人負擔。
    理  由
一、抗告意旨略以：鑑定機關社團法人新北市土木技師公會（下
    稱新北市土木技師公會）應有其公開鑑定價格之内容，社會
    上其他的類似團體也都公開複勘標準及計價方式、收費標準
    ；且民國110年1月22日鑑定會勘紀錄表，請提供本人簽收正
    本資料，證明確有實行鑑定一事；及本件鑑定技師陳玉昆於
    行政院公共工程委員會技師執業執照查詢無法查詢到其執業
    埶照，其執業證書亦已於94年過期，而蕭清江技師經查無隸
    屬於台灣省土木技師公會，與新北市土木技師公會所載其為
    該公會技師不符，且現場狀況都是陳玉昆主導，其無合規資
    質又何以擔鑑定之責；及鑑定當日水電技師即表明由於屋齡
    較久，如不將水管加壓是無法測得正確的數據，但加壓水管
    會有爆破的風險，毁損後的修復費用及復原無人能評估及負
    擔，基於此未知風險本人有權不同意加壓水管，當時抗告人
    代理人、家屬、相對人律師及鑑定人員皆在場，抗告人代理
    人當下即提出疑慮，既未能用正確精準的方法鑑定，所得出
    的鑑定結果有何意義？遑論做為判決依據；以及相對人之屋
    齡與抗告人之建物同樣老舊，不能排除為自行做其他工程時
    震壞自己的水管。綜合以上理由，鑑定人員不合規、提不出
    鑑定記錄表、鑑定工法無法鑑定漏水事實，故我方無理由支
    付此鑑定費用。爰依法提起抗告，請求原裁定廢棄，駁回相
    對人在第一審之聲請等語。
二、按訴訟費用，由敗訴之當事人負擔。法院未於訴訟費用之裁
    判確定其費用額者，第一審受訴法院於該裁判有執行力後，
    應依聲請以裁定確定之。該確定之訴訟費用額，應於裁定送
    達之翌日起，加給法定利率計算之利息。民事訴訟法第78條
    、第91條第1項及第3項分別定有明文。次按此一確定訴訟費
    用額之程序，僅在審究有求償權之一造當事人所開列之費用
    項目，及其提出支付費用之計算書等證據，是否屬於訴訟費
    用之範圍，以確定應負擔訴訟費用之他造當事人所應賠償其
    之訴訟費用數額，並非就權利存在與否為確定；有關訴訟費
    用負擔之主體、負擔比例等悉依命負擔訴訟費用之裁判定之
    ，於確定訴訟費用額之程序中，無從更為不同之酌定（最高
    法院104年度台抗字第938號裁定意旨參照）。次按訴訟費用
    ，除裁判費外，尚包括民事訴訟法第77條之23至第77條之25
    所定各項費用在內。是法院囑請鑑定之鑑定費用依同法第77
    條之23規定，亦屬訴訟費用之一部（最高法院106年度台抗
    字第1103號裁定意旨參照）。
三、經查：兩造間修復漏水等事件，經本院板橋簡易庭以109年
    度板建簡字第34號民事判決相對人一部勝訴、一部敗訴決，
    且訴訟費用由抗告人負擔95%，其餘由相對人負擔確定在案
    等情，業經本院調取109年度板建簡字第34號卷核閱屬實。
    而相對人於上開事件，業已支出第一審裁判費1,000元及第
    一審鑑定費用210,000元一節，此有相對人所提出本院自行
    收納款項收據、新北市土木技師公會收據及統一發票（見本
    院109年度板建簡字第34號第7頁）可憑。原裁定因而據以認
    定抗告人應給付相對人之訴訟費用額為200,450元【計算式
    ：（1,000元＋210,000元）×95%＝200,450】，及自裁定送達
    之翌日起至清償日止，按週年利率5%計算之利息，經核並無
    違誤。抗告意旨雖以前揭情詞置辯，惟揆諸前揭說明，法院
    於確定訴訟費用額之程序，僅能就勝訴當事人所列之各項費
    用，是否屬於民事訴訟法所規定之訴訟費用範圍及其金額為
    何，加以認定，至於訴訟費用負擔之主體、負擔比例等悉依
    命負擔訴訟費用之裁判定之，於確定訴訟費用額之程序中，
    無從更為不同之酌定，而兩造間修復漏水等事件之確定判決
    ，既命抗告人負擔95%訴訟費用，於確定訴訟費用額之程序
    自不得為不同認定，且抗告人指摘鑑定費用之核定、金額、
    真實性、鑑定過程、報告內容、鑑定人員資格等情，亦非本
    件確定訴訟費用額事件所得審究。準此，原裁定駁回抗告人
    對原處分所為異議，核無不合。抗告意旨指摘原裁定不當，
    聲明廢棄原裁定，為無理由，應予駁回。
四、據上論結，本件抗告為無理由，依民事訴訟法第436條之1第
    3項、第495條之1第1項、第449條第1項、第95條、第78條，
    裁定如主文。
中　　華　　民　　國　　111 　年　　2 　　月　　8　 　日
                  民事第六庭    審判長法　官　許瑞東

                                      法  官  莊惠真

                                      法  官  饒金鳳
以上正本係照原本作成。
本裁定除以適用法規顯有錯誤為理由外，不得再抗告。如提起再
抗告，應於收受後10日內委任律師為代理人向本院提出再抗告狀
。並繳納再抗告費新臺幣1,000元。 
中　　華　　民　　國　　111 　年　　 2　　月　   8　　日
                                      書記官　賴麗莎